【裁判字號】    92,交聲,119
【裁判日期】    920721
【裁判案由】    聲明異議
【裁判全文】
臺灣臺南地方法院交通事件裁定                    九十二年度交聲字第一一九號
    移送機關  交通部公路總局嘉義區監理所臺南監理站
    受處分人  富聖交通企業有限公司  設台南市○○區○○路三段一四七號一樓
    即異議人
    代表人    謝宗欽
右列受處分人因違反道路交通管理處罰條例案件，對於交通部公路總局嘉義區監理所
台南監理站九十二年二月二十六日所為之處分（原處分案號：南監五字第裁七四─Ｌ
00000000號），聲明異議，本院裁定如左：
    主  文
異議駁回。
    理  由
一、聲明異議意旨如附件聲明異議狀所載。
二、按未依規定保存行車紀錄卡或未依規定使用、不當使用行車紀錄器致無法正確紀
    錄資料者，處汽車所有人新台幣九千元以上一萬二千元以下罰鍰，又違反前開行
    為，應責令其參加臨時檢驗，道路交通管理處罰條例第十八條之一第三項、第四
    項定有明文。又總聯結重量及總重量在二十公噸以上之新登檢領照汽車，自八十
    九年九月二十三日本規則修正發布施行日起，應裝設行車紀錄器，其為八公噸以
    上未滿二十公噸之新登檢領照汽車，自九十年一月一日起，亦同。及汽車行車前
    ，方向盤、煞車、輪胎、燈光、雨刮、喇叭、照後鏡及依規定應裝設之行車紀錄
    器、載重計與轉彎、倒車警報裝置等須詳細檢查確實有效，前項第一款應裝設或
    經檢查未能正確運作或未使用紀錄卡或未按時更換紀錄卡時，不得行駛，道路交
    通安全規則第三十九條之一第十八款、第八十九條第一項第一款、第二項亦有明
    文。
三、經查，本件受處分人即異議人富聖交通企業有限公司固不否認其所有之車牌號碼
    八六六─ＧＬ─營業貨運曳引車，於民國九十二年一月二十日上午十一時三十分
    許，由異議人所雇用之司機吳松致駕駛，行經省道臺八十二線西向二八．六公里
    處時，為警攔查，並發現該車行車紀錄器所使用之行車紀錄卡已使用過，且未予
    更新，該車行車紀錄卡未保有使用過之空白處，未依規定保存等違規情事，有嘉
    義縣警察局嘉縣警交字第Ｌ00000000號舉發違反道路交通管理事件通知
    書及嘉義縣警察局水上分局九十二年二月十二日嘉水警交字第０九一二００八０
    五一一號、該車行車紀錄卡各一紙在卷可參。又本件右開違規之營業貨運曳引車
    總聯結重量為四十三公噸，亦有汽車車籍查詢表一紙可憑，是異議人所有之上述
    營業貨運曳引車，有於前開時、地，未依規定保存行車紀錄卡之違規事實，應可
    認定。
四、受處分人即異議人富聖交通企業有限公司雖辯稱：該車當日仍有使用行車紀錄卡
    ，因行車紀錄卡用完，無法立即更換云云。惟按行車紀錄卡之設計係針對該車二
    十四小時內之行車速率所為，故行車紀錄卡應係每日按時更換，然觀諸扣案之行
    車紀錄卡，無任何清晰、空白之處，足認該行車紀錄卡多次重複使用，行車紀錄
    卡並未每日更換等情，未保存行車紀錄卡之行為應可認定。而異議人每日即應對
    車輛及駕駛人之管理負起監督責任，以避免重大傷亡事故之發生，是其可輕易察
    覺車輛行車紀錄器之行車紀錄卡已用完之情。從而，本件異議人前開所辯，應均
    係卸責之詞，尚不足採。
五、綜上所述，受處分人即異議人富聖交通企業有限公司所有之車牌號碼八六六—Ｇ
    Ｌ號營業貨運曳引車，於右述時、地，確未依規定保存行車紀錄卡之事實既可認
    定，而異議人又為該營業貨運曳引車之汽車所有人，故移送機關即交通部公路總
    局嘉義區監理所臺南監理站，據此並引用前開道路交通管理處罰條例第十八條之
    一第三項規定，裁處異議人罰鍰新臺幣九千元，並責令臨時檢驗，於法並無違誤
    。本件異議內容，經核並無理由，應予以駁回。
六、據上論斷，應依道路交通案件處理辦法第十九條，裁定如主文。
中      華      民      國      九十二      年      七      月    二十一日
                              臺灣臺南地方法院交通法庭
                                      法  官  洪士傑
右正本證明與原本無異。
如不服本裁定應於送達後五日內向本院提出抗告狀。
                                      書記官  陳金堂
中      華      民      國      九十二      年     七       月    三十  日


司法院資訊處製作；財團法人民間司法改革基金會備份。
